臺灣臺中地方法院刑事判決　　　　　　　　　　　　　九十年度易字第三五五號
　　公　訴　人　台灣台中地方法院檢察署檢察官
　　被　　　告　甲○○
右列被告因贓物案件，經檢察官提起公訴（九十年度偵緝字第四０二號），本院判決
如左：
    主  文
甲○○無罪。
    理  由
一、公訴意旨略以：被告甲○○明知朋友乙○○（另分他案偵辦）於八十九年九月間
    某日（中秋節）夜晚，在台中市○○路住處樓下所交付之車牌號碼ＰＪ─九一四
    三號自小客車（下稱系爭車輛）係屬失竊之贓物，竟仍向其借用，並予收受使用
    ，嗣於同年九月十三日二十二時許，甲○○駕駛該自小客車上載朋友陳志龍，在
    國道一號公路新市收費站北向處為警查獲，並扣得上開贓車，另在陳志龍之皮包
    內查獲所竊取之他人行動電話。因認被告涉有刑法第三百四十九條第一項之贓物
    罪嫌。
二、按犯罪事實應依證據認定之，無證據不得推定其犯罪事實；不能證明被告犯罪者
    ，應諭知無罪之判決；刑事訴訟法第一百五十四條、第三百零一條第一項分別定
    有明文。
三、公訴人認被告涉有上開犯嫌，無非以該係爭車輛確係車主丙○○所失竊之贓物，
    再佐以長期借用受自小客車，因非僅暫時借用，為擔保來源之正當性，一般人應
    會先索取、檢視行車執照，或其他車籍資料，以免借得來路不明之車輛。此為眾
    所週知之理，本件被告坦承借車時，並未向乙○○者要求出示車籍資料，而且被
    告在查獲之初，連「陳立緯」之名字都講成「陳立委」，且亦無法聯絡「陳立委
    」出面，顯然與「陳立緯」並非相熟，卻可長期向其借用自小客車？如自小客車
    非贓物，何克如此？且同車之陳志龍亦持有偷竊之贓物為警查獲，所謂「同聲相
    應，同氣相求」，因而推論被告甲○○明知系爭車輛係屬贓物猶收受之。然訊據
    被告堅決否認有何贓物犯行，並辯稱：伊因陳志龍於八十九年有事要到台南地檢
    署，所以打電話與乙○○借車，並約定於八十九年九月十二日二十三時五十分，
    在台中市○○路上的公寓大樓下之騎樓外，由陳立委本人親自將系爭車輛的鑰匙
    及遙控器交給伊，然後於八十九年九月十三日十時許，與陳志龍會合後，先至雲
    林縣崙背鄉找陳志龍的朋友借錢後，就立即南下至台南，伊根本不知系爭車輛是
    贓車等語，經查：被告初於八十九年九月十三日十六時五分許，為警查獲時即已
    供稱：伊因陳志龍於八十九年有事要到台南地檢署，所以打陳立委（係乙○○之
    諧音）的聯絡電話0000000000，向乙○○借車，並約定於八十九年九
    月十二日二十三時五十分，在台中市○○路上的公寓大樓下之騎樓，由乙○○本
    人親自將系爭車輛的鑰匙及遙控器交給伊，然後於八十九年九月十三日十時許，
    至台中縣梧棲鎮○○路○段上之網路電腦遊藝與與陳志龍會合後，先至雲林縣崙
    背鄉找陳志龍的朋友借錢後，就立即南下至台南，伊根本不知系爭車輛是贓車等
    語，其中被告於八十九年九月十三日十時許，至台中縣梧棲鎮○○路○段上之網
    路電腦遊藝與與陳志龍會合後，先至雲林縣崙背鄉找陳志龍的朋友借錢後，就立
    即南下至台南等情，核與證人陳志龍於警訊中之供述相符，而且證人陳志龍經警
    移送至地檢署又證稱：伊只是叫甲○○載伊至台南而已，其他的伊不清楚等語，
    亦核與被告所辯借車係因要載陳志龍至台南等情相符。又系爭車輛確係證人乙○○侵入劉青洲租住處竊取而來的，亦據證人乙○○於本院審理時證述在卷，而且
    證人丁○○（即乙○○之女友）亦到庭證稱：伊確曾承租台中市○○○街二十號
    之公寓大樓（即被害人劉清洲之租住處），證人乙○○曾於八十九年九月間至該
    處住過，亦確曾與乙○○駕駛系爭車輛至被告之住處過，當時乙○○有說系爭車
    輛是朋友的等語（見本院九十一年二月六日訊問筆錄），證人乙○○亦證稱：伊
    有告訴過甲○○系爭車輛是比他年長的人，伊叫他哥哥的人借的等語，足見被告
    辯稱證人乙○○曾告訴伊系爭車輛是乙○○家人所有乙節，不無可採之處，茲再
    進一步分析，被告自警訊至本院審理時均堅稱係於為警查獲之前一日，在台中市
    ○○路附近（即丁○○之租住處）向乙○○借得，並提供與乙○○之聯絡電話0
    000000000供警察查證，而該電話號碼確係乙○○之女友丁○○所持有
    ，且並因此查出陳立委是乙○○之諧音，亦有九十年四月九日內政部警察署國道
    公路警察局第五警察隊書函一份在卷可按（見九十年偵字第四九九二號偵查卷第
    五頁），亦核與被告所辯情節相符，又證人乙○○借車給被告時所用的鑰匙係備
    份鑰匙即第二支鑰匙之意，與正常鑰匙無異，常人實無法自所交付之鑰匙中得知
    系爭車輛係贓車，況被告係臨時有事而向證人乙○○借車，並非長期使用，實亦
    難期其能必須向車主索行車執照，再參以證人乙○○曾搭載其女友至其住處過，
    並經告知該車係其家人所有等情，足徵被告辯稱不知系爭車輛係贓車等情，應堪
    採信。從而，被告既不知系爭車輛係贓車而借用，自無收受贓物罪可言，此外，
    復查無其他積極證據足資證明被告有公訴人所指之行為，揆諸首揭說明，被告所
    涉之贓物罪自屬不能證明，本件即應諭知無罪之判決，以期允當。
四、至於乙○○所涉之竊盜犯行，已甚為明確，應由公訴人另起偵查，附此敘明。
據上論斷，應依刑事訴訟法第三百零一條第一項，判決如主文。
中       華       民      國    九十一      年     二     月    二十    日
                                      臺灣臺中地方法院刑事第三庭
                                          法  官    吳  進  發
右正本證明與原本無異。
如不服本判決，應於判決送達後十日內向本院提出上訴狀，上訴於臺灣高等法院臺中
分院( 須附繕本 )。
                                          書記官
中       華       民      國    九十一      年     二     月   二十一   日
